臺灣臺北地方法院刑事判決　　　　　　　100年度訴字第842號
公　訴　人　臺灣臺北地方法院檢察署檢察官
被　　　告　李偉　　36歲民.
上列被告因偽造文書案件，經檢察官提起公訴（100 年度偵字第
5107號），被告於準備程序進行中，就被訴事實為有罪之陳述，
經告知簡式審判程序意旨，並聽取當事人之意見後，本院合議庭
裁定依簡式審判程序審理，茲判決如下：
    主  文
李偉犯行使偽造準私文書罪，處有期徒刑貳月，如易科罰金，以
新臺幣壹仟元折算壹日。扣案之朱喬琳國民身分證影本壹張，沒
收之。
    事  實
一、李偉因先前購買線上遊戲「新武林外傳」之帳號時，自賣家
    處取得朱喬琳之國民身分證影本，竟基於行使偽造準私文書
    之犯意，於民國99年10月31日下午1 時43分25秒，在其位於
    高雄市○○區○○街173 巷1 號3 樓住處，利用其妻陳怡真
    之電腦及網路連線設備（其配發使用之IP位址為122.121.29
    .220）連線至大天人網路科技股份有限公司（址設臺北市大
    安區○○○路○段111 號10樓，下稱大天人公司）所經營之
    「至尊娛樂城」線上遊戲網站（網址為https://www.yes777
    .com..tw），並在該網站申請會員之網頁上，未經朱喬琳之
    之同意，擅自冒用朱喬琳名義，輸入會員姓名「朱喬琳」及
    國民身分證統一編號末4 碼「5097」、戶籍地「宜蘭縣蘇澳
    鎮」，向大天人公司申請註冊成為會員，而偽造該電磁紀錄
    ，據以向大天人公司行使，足以生損害於朱喬琳及大天人公
    司對於會員管理之正確性。嗣李偉在取得上開大天人公司所
    核給之帳號後，旋即在大陸地區「淘寶網」拍賣網站，以人
    民幣50元之價格，將該帳號出售予真實姓名、年籍不詳，自
    稱「王俊羽」之成年男子，因該男子於99年12月12日起利用
    上開網路遊戲帳號，以DDoS方式攻擊大天人公司之網路遊戲
    伺服器並要求大天人公司支付款項解決，經大天人公司報警
    循線查獲上情。
二、案經大天人公司訴由臺北市政府警察局中山分局報告臺灣臺
    北地方法院檢察署檢察官偵查後起訴。
    理  由
一、本件被告李偉所犯行使偽造準私文書罪，非死刑、無期徒刑
    、最輕本刑為3 年以上有期徒刑之罪，被告於本院準備程序
    進行中，就被訴事實為有罪之陳述，經本院合議庭認合於刑
    事訴訟法第273 條之1 第1 項之規定，裁定進行簡式審判程
    序，合先敘明。
二、上開事實，業經被告於偵訊、本院準備及簡式審判程序時坦
    承不諱（見100 年度偵字第5107號卷第62至66頁、本院卷第
    14至20頁），並有證人楊智淵即告訴人大天人公司營運長、
    證人朱喬琳、陳怡真於警詢、偵訊時之證述在卷可參（見同
    上偵查卷第5 至6 頁、第8 至9 頁、第59至60頁、第11 至
    12頁、第62至63頁），此外，復有中華電信股份有限公司客
    服處二客服第七作業中心二客七作第00000000000 號回覆單
    、登入帳號分別為aaaa123 、aaaa456 之至尊娛樂城會員帳
    號登錄查詢資料各1 張、「淘寶網」網頁列印資料及內政部
    警政署刑事警察局自願受搜索同意書、搜索扣押筆錄、扣押
    物品目錄表等在卷可證（見99年度聲拘字第167 號卷第28至
    31頁、100 年度偵字第5107號卷第21至22頁、第36至39頁、
    第44至47頁），足徵被告任意性自白與事實相符。綜上，本
    件事證明確，被告犯行堪以認定，應予依法論科。
三、按所謂電磁紀錄，指以電子、磁性或其他無法以人之知覺直
    接認識之方式所製成之紀錄，而供電腦處理之用者。又電磁
    紀錄乃藉機器或電腦之處理所顯示之聲音、影像或符號，足
    以為表示其用意之證明者，以文書論，刑法第10條第6 項、
    第220 條第2 項分別定有明文。本件被告利用網際網路設備
    連結大天人公司網頁，冒用朱喬琳名義，輸入朱喬琳之姓名
    、國民身分證統一編號末4 碼及戶籍地等資料後，製作內容
    為申請遊戲會員帳號、密碼之電腦網頁文件，該經被告填寫
    後之網頁文件，以電磁紀錄態樣儲存在電腦記憶體中，並得
    透過電腦處理而在螢幕上顯示係朱喬琳申請取得遊戲會員帳
    號用意之影像、符號，自屬刑法第220 條第2 項所稱準私文
    書。被告冒用朱喬琳名義製作上述電磁紀錄後，復以網路傳
    送至大天人公司而加以行使，自足以生損害於朱喬琳、大天
    人公司對於網路遊戲會員管理之正確性。是核被告所為，係
    犯刑法第216 條、第210 條、第220 條第2 項行使偽造準私
    文書罪。另檢察官雖未於起訴書中引用刑法第220 條之準文
    書條文，惟其於起訴書犯罪事實欄已經明確載明被告冒名製
    作上述電磁紀錄，是此係起訴書論罪之疏漏，尚無礙於被告
    此部分行使偽造準私文書行為業經起訴之事實，且因論罪法
    條同一，核無變更起訴法條之問題，並經本院當庭告知，是
    就被告之防禦權不生不利之影響，附此說明。而被告在前開
    網頁中填入朱喬琳之姓名，與填寫帳號之用意相同，僅供身
    分識別之用，尚非表示證人本人簽名之意思，不生偽造署押
    問題。而其偽造準私文書後復持以行使，偽造之低度行為經
    行使之高度行為所吸收，不另論罪。爰審酌被告冒用朱喬琳
    名義向大天人公司申請遊戲帳號，足以生損害於朱喬琳及大
    天人公司，所為非是，惟念其並無前科紀錄，有臺灣高等法
    院被告前案紀錄表在卷可稽，素行尚可，且犯後坦承犯行，
    尚知悔悟，並衡酌被告於99年7 月14日始來臺，為國中畢業
    ，現無業，經濟情況不佳等智識、教育程度、經濟狀況等情
    ，暨其犯罪動機、目的及犯罪所生之危害等一切情狀，之態
    度等一切情狀，量處如主文所示之刑，並諭知易科罰金之折
    算標準。
四、扣案之朱喬琳國民身分證影本1 張，為被告所有且供犯本案
    所用之物，業據被告供承在卷（見本院卷第19頁反面），應
    依刑法第38條第1 項第2 款之規定宣告沒收。至扣案之行動
    電話2 支、筆記型電腦1 台，均為被告之妻陳怡真所有，業
    經被告供承在卷（見本院卷第19頁反面），另案外人陳國原
    之國民身分證影本，雖為被告所有，惟卷內並無證據證明係
    供本案犯罪所用之物，爰均不為沒收之諭知，附此敘明。
據上論斷，應依刑事訴訟法第273 條之1 第1 項、第299 條第1
項前段，刑法第216 條、第210 條、第220 條第2 項、第41條第
1 項前段、第38條第1 項第2 款，判決如主文。
本案經檢察官陳仕蘭到庭執行職務。
中    華    民    國  100     年     9    月    2    日
                  刑事第十九庭  法  官  林佑珊
上正本證明與原本無異。
如不服本判決應於收受送達後10日內向本院提出上訴書狀，並應
敘述具體理由；其未敘述上訴理由者，應於上訴期間屆滿後20日
內向本院補提理由書（均須按他造當事人之人數附繕本）「切勿
逕送上級法院」。告訴人或被害人如對於本判決不服者，應具備
理由請求檢察官上訴，其上訴期間之計算係以檢察官收受判決正
本之日期為準。
                                書記官  陳宏璋
中    華    民    國   100    年    9     月    5     日
附錄本案論罪科刑法條：
中華民國刑法第216條
（行使偽造變造或登載不實之文書罪）
行使第210條至第215條之文書者，依偽造、變造文書或登載不實
事項或使登載不實事項之規定處斷。
中華民國刑法第210條
（偽造變造私文書罪）
偽造、變造私文書，足以生損害於公眾或他人者，處 5 年以下有
期徒刑。
中華民國刑法第220條
（準文書）
在紙上或物品上之文字、符號、圖畫、照像，依習慣或特約，足
以為表示其用意之證明者，關於本章及本章以外各罪，以文書論
。
錄音、錄影或電磁紀錄，藉機器或電腦之處理所顯示之聲音、影
像或符號，足以為表示其用意之證明者，亦同。